臺灣桃園地方法院刑事判決　　　　　　　 96年度易字第612號
公　訴　人　臺灣桃園地方法院檢察署檢察官
被　　　告　甲○○
　　　　　　　　　　（現羈押於臺灣桃園看守所）
上列被告因竊盜案件，經檢察官提起公訴（96年度偵字第398 號
），本院訊問被告後，被告為有罪陳述，經本院裁定改依簡式審
判程序，判決如下：
    主  文
甲○○攜帶凶器竊盜，累犯，處有期徒刑壹年拾月，扣案十字起
子壹支沒收。
    事  實
一、甲○○前於民國88年間，因犯夜間侵入住宅竊盜罪，經臺灣
    板橋地方法院以該院87年易字第3610號判決判處有期徒刑一
    年確定，於89年3 月4 日執行完畢（不構成累犯）；復於90
    年間，因犯攜帶兇器竊盜罪，經臺灣新竹地方法院以該院90
    年易字第13號判決判處有期徒刑十月，於91年3 月14日執行
    完畢（構成累犯）；又於92年間，因犯連續攜帶兇器於夜間
    侵入住宅竊盜罪，經臺灣雲林地方法院以該院92年度易字第
    29號判決判處有期徒刑一年十月，於95年3 月1 日（構成累
    犯）。詎猶不知悔改，僅因缺錢返回彰化，竟意圖為自己之
    不法所有，基於竊取車輛及車內財物之單一之犯意，於95年
    12月12日上午11時20分許，在桃園縣八德市○○路868 號空
    地旁，持其所有於客觀上足以對人之生命、身體、安全構成
    威脅，具有危險性可供兇器使用之十字起子一支，破壞方錫
    境所有停放該處之車牌號碼L8-8152 號自用小貨車之右車前
    門鑰匙孔後（毀損部分未據方錫境告訴），入內竊取方錫境
    所有置於車內之交通部臺灣區○道○○○路局回數票六張、
    新臺幣硬幣數枚共620 元、NOKIA 廠牌行動電話一支得手，
    於接續準備以上開十字起子板開該車鑰匙電門以發動該車駛
    離時，為方錫境發覺報警，經警當場查獲，並扣得上開十字
    起子一支。
二、案經桃園縣政府警察局八德分局報告臺灣桃園地方法院檢察
    官偵查起訴。
    理  由
一、本案被告甲○○所犯係死刑、無期徒刑或最輕本刑為三年以
    上有期徒刑以外之罪，於本院準備程序進行中，被告先就被
    訴事實為有罪之陳述，經本院告知簡式審判程序之旨，並聽
    取公訴人及被告之意見後，由本院依刑事訴訟法第273 條之
    1 第1 項規定裁定進行簡式審判程序。
二、上開犯罪事實，業據被告甲○○於警詢時、偵查中及本院審
    理中坦承不諱，核與被害人方錫境於警詢中證述情節相符，
    並有桃園縣政府警察局八德分局扣押物品目錄表一份、贓物
    暨現場照片十幀在卷可佐，復有被害人方錫境立具之贓物認
    領保管單共一份附卷足參，另有暨扣案十字起子可資佐證，
    是被告上開自白核與事實相符，應堪信實。本件事證明確，
    被告之犯行洵堪認定，應予依法論科。
三、按刑法第321 條第1 項第3 款之攜帶兇器竊盜罪，係以行為
    人攜帶兇器竊盜為其加重條件，此所謂兇器，其種類並無限
    制，凡客觀上足對人之生命、身體、安全構成威脅，具有危
    險性之兇器均屬之，且祇須行竊時攜帶此種具有危險性之兇
    器為已足，並不以攜帶之初有行兇之意圖為必要（最高法院
    79年度臺上字第5253號判例足資參照）。本案被告甲○○持
    以行竊之十字起子係為金屬製造，質地堅硬，前端尖銳，客
    觀上足以傷害人之生命、身體而對安全構成威脅，顯係具有
    危險性之器械，應認屬兇器無疑。核被告所為，係犯刑法第
    321 條第1 項第3 款之攜帶兇器竊盜罪。又被告於本案雖未
    竊得被害人自用小貨車，惟按刑法上之接續犯，就各個單獨
    之犯罪行為分別以觀，雖似各自獨立之行為，惟因其係出於
    單一之犯意，故法律上仍就全部之犯罪行為給予一次之評價
    ，而屬單一一罪，其部分行為如已既遂，縱後續之行為止於
    未遂或尚未著手，自應論以既遂罪（最高法院85年臺上字第
    2242號判決要旨參照），查以，被告既係以竊取車輛及車內
    財物之單一犯意而為本案犯行，且其竊取車內財物部分犯行
    亦已經既遂，依上所述，縱其後續之竊車行為尚未既遂，仍
    應論以既遂。末查，被告前曾受有如事實欄所述之犯罪科刑
    及執行情形，有臺灣高等法院被告前案紀錄表一份在卷可憑
    ，其受有期徒刑之執行完畢後，五年以內故意再犯本件有期
    徒刑以上之罪，為累犯，應依刑法第47條第1 項之規定加重
    其刑。爰審酌被告前曾有多次竊盜前科，皆經執行完畢，詎
    仍不能悔改，復為本案竊盜犯行，且本案係持凶器行竊，極
    易對被害人之生命、安全造成極大威脅，茲斟酌本案犯案之
    動機、竊得財物之價值、犯後尚能坦承犯行等一切情狀，量
    處如主文所示之刑，以示懲儆。又被告本案犯行雖係在96年
    4 月24日前，惟被告係經通緝到案審判，所犯為刑法第321
    條之罪而受宣告刑逾有期徒刑一年六月，依中華民國九十六
    年犯罪減刑條例第3 條第1 項第15款、第5 條規定，依法不
    得減刑，附此敘明。扣案之十字起子一支，為被告所有，供
    其為本案竊盜犯罪之用，業經被告於審理中陳述明確，爰依
    刑法第38條第1 項第2 款規定宣告沒收之。
據上論斷，應依刑事訴訟法第273 條之1 第1 項、第299 條第1
項前段，刑法第321 條第1 項第3 款、第47條第1 項、第38條第
1 項第2 款，判決如主文。
本案經檢察官何治蕙到庭執行職務。
中　　華　　民　　國　　96　　年　　10　　月　　19　　日
                  刑事第十庭  法　官　陳世旻
以上正本證明與原本無異。
如不服本判決，應於送達後10日內，向本院提出上訴狀。
                              書記官　劉璟佳
中　　華　　民　　國　　96　　年　　10　　月　　19　　日
附錄論罪科刑法條：
中華民國刑法第321條
（加重竊盜罪）
犯竊盜罪而有左列情形之一者，處 6 月以上、 5 年以下有期徒
刑：
一  於夜間侵入住宅或有人居住之建築物、船艦或隱匿其內而犯
    之者。
二  毀越門扇、牆垣或其他安全設備而犯之者。
三  攜帶兇器而犯之者。
四  結夥三人以上而犯之者。
五  乘火災、水災或其他災害之際而犯之者。
六  在車站或埠頭而犯之者。
前項之未遂犯罰之。
